【裁判字號】    98,訴,14
【裁判日期】    980409
【裁判案由】    損害賠償
【裁判全文】
臺灣嘉義地方法院民事判決                98年度訴字第14號
原      告  丙○○
訴訟代理人  甲○○
被      告  乙○○
上列被告因毀棄損壞案件，經原告提起刑事附帶民事訴訟請求損
害賠償，經本院刑事庭裁定移送前來，本院於民國98年3月25日
言詞辯論終結，判決如下：
    主  文
被告應給付原告新臺幣壹佰捌拾肆萬陸仟伍佰柒拾元，及自民國
九十七年七月十九日起至清償日止，按年息百分之五計算之利息
。
原告其餘之訴駁回。
訴訟費用由被告負擔百分之七十七，其餘由原告負擔。
本判決於原告以新臺幣陸拾貳萬元供擔保後，得假執行。但被告
以新臺幣壹佰捌拾肆萬陸仟伍佰柒拾元為原告預供擔保後，得免
為假執行。
原告其餘假執行之聲請駁回。
    事實及理由
一、按訴狀送達後，原告不得將原訴變更或追加他訴，但擴張或
    減縮應受判決事項之聲明者，不在此限，民事訴訟法第255
    條第1項第3款定有明文。原告起訴原係請求被告應給付房屋
    跌價損失新臺幣（下同）100萬元及精神慰撫金60萬元。嗣
    後於言詞辯論期日主張減縮房屋跌價損失為55萬3,430元，
    並撤回精神慰撫金之請求。原告所為減縮聲明，經核與法尚
    無不合，應予准許。
二、原告起訴主張：
  (一)被告原為嘉義縣太保市太保36-109號房屋（下稱系爭房屋）
    之所有權人，系爭房屋經鈞院以95年度執字第16584號執行
    拍賣，由甲○○出資、以原告名義於民國96年10月3日得標
    拍定系爭房屋及土地，並於同年10月16日取得權利移轉證書
    ，由原告取得系爭房屋所有權。惟被告明知系爭房屋業經法
    院拍賣並移轉所有權予原告，竟於強制執行程序尚未終結即
    尚未點交系爭房屋前，將該房屋內之水塔、鐵梯等物品竊取
    搬運至其於嘉義縣水上鄉柳新村1203號之居所，復將該房屋
    內鐵門馬達、玻璃、電源插座、水表、地板等物破壞殆盡，
    並以水泥注入該房屋內廚房、衛浴之管路，致該房屋之排泄
    物、廢水均無法排放，使得該房屋喪失居住之重要功能而無
    法居住。案經鈞院97年度訴字第393號刑事判決，判處有期
    徒刑2年10月在案。
  (二)按「因故意或過失，不法侵害他人之權利者，負損害賠償責
    任」，民法第184條第1項前段定有明文。被告明知該房屋業
    經拍定，本應依法點交於原告，而被告竟於點交前大肆破壞
    點交標的物，非僅損害原告之財產，並嚴重破壞法院點交拍
    定房屋之公權力。
  (三)茲就原告因被告毀棄損壞行為所受之損害，爰提出理賠計算
    明細如下：
  1.修復費用：184萬6,570元。
  鋁門窗工程21萬4,570元（包含一樓後886內框4,800元、一
    樓886內外框1萬3,990元、一樓700內外框6,000元、一樓玻
    璃200元、一樓塑鋼門3,800元、二樓塑鋼門7,600元、三樓
    木門1萬9,000元、二樓886內外框1萬3,790元、二樓700內外
    框6,000元、二樓玻璃400元、三樓1086內外框1萬7,500 元
    、三樓886內外框4,990元、三樓塑鋼門3,800元、三樓木門1
    萬9,000元、三樓玻璃700元、四樓1086內外框1萬3,000 元
    、拆框換新施工工資8萬元）。
  水電疏通及重新施工、換新55萬元（包含P.V.C電線3萬5,00
    0元、P.V.C管1萬5,000元、開關插座、NFB箱體蓋4萬元，電
    力施工工程7萬元、弱電線1萬元、施工工資7萬元、浴室排
    水P.V.C管1萬元、浴廁設備及水塔10萬元、管路疏通及不通
    重作、打鑿及配管工資20萬元）。
  泥做拆除、修補、換新65萬元（包含一樓天花板地板拆除、
    裝潢、損壞拆除及水泥修補 (含料)5 萬元、一樓正面廚房
    浴室客廳磁磚損壞拆除、及修補 (含料)9 萬元、二樓木工
    製裝潢拆除、水泥修補5萬元、二樓前露台、後露台、浴室
    磁磚拆除及修補 (含料)9 萬元、三樓木工裝潢拆除、水泥
    修補 (含料)3 萬元、三樓牆、浴室磁磚拆除修補 (含料)9
    萬元、四樓神明廳木工裝潢拆除修補 (含料)3 萬元、四樓
    前後露台磁磚拆除修補 (含料)6 萬元、廢棄物 (拆除木柴
    磁磚)運除6萬元、門框拆除補修 (含料)5 萬元、水電管路
    打鑿修補 (含料)5 萬元）。
  不銹鋼門、欄杆換新8萬5,000元。
  扶手工程6萬元。
  油漆工程（含料）8萬元。
  清除及清洗4萬元。
  利潤、管理及5%稅金16萬7,000元。
    合計共184萬6,570元。
  2.房屋跌價損失55萬3,430元。
    因被告之破壞行為，造成原告投資購買之房屋未能如期出售
    ，一年多來，該房屋之價值已下跌20%，故原告受有房屋跌
    價損失55萬3,430元。
  3.綜上所述，原告損失之金額為240萬元。
  (四)因之聲明：1.被告應給付原告240萬元，及自起訴狀繕本送
    達翌日起至清償日止，按年息百分之五計算之利息。2.原告
    願供擔保，請准宣告假執行。
三、被告抗辯：我沒有破壞房子，房屋係由原告購買，因整理系
    爭房屋所支出之費用，應該是由原告自行負擔等語。聲明：
    1.原告之訴駁回。2.如受不利之判決願供擔保請准宣告免為
    假執行。
四、下列事項為兩造所不爭執，應堪認定：（本院調整若干文字
    敘述）
  (一)被告原為系爭房屋之所有權人，系爭房屋為本院查封拍賣，
    並於96年10月3日由甲○○以原告名義標得，本院於96年10
    月16日核發權利移轉證書予原告，由原告取得系爭房屋所有
    權。
  (二)系爭房屋點交時有如附表所示之損害情形。
五、兩造爭執事項：
  (一)附表所示之損害情形是否由被告所造成，而應負損害賠償責
    任。
  (二)原告是否受有房屋不能出售之跌價損失，而應由被告負損害
    賠償之責任。
六、本院之判斷：
  (一)附表所示之損害情形是否由被告所造成，而應負損害賠償責
    任。
  1.按非主物之成分，常助主物之效用，而同屬於一人者，為從
    物。但交易上有特別習慣者，依其習慣。主物之處分，及於
    從物。又動產因附合而為不動產之重要成分者，不動產所有
    人，取得動產所有權。民法第68條、第811條分別定有明文
    。再按查封時已成為不動產之從物者，該從物亦在拍賣範圍
    內，由拍定人取得該從物所有權，執行法院應予一併點交；
    又動產附合於不動產後，須已成為不動產之重要成分，始有
    附合之問題。所謂重要成分，係指兩物結合後，非經毀損或
    變更其物之性質，不能分離者而言，且此種結合，並以非暫
    時性為必要；又上訴人主張對系爭房屋曾加以裝修，縱屬真
    實，然其所購買之磚、瓦、塑膠板等，既因附合於債務人之
    不動產而成為系爭不動產之成分，無單獨所有權存在（最高
    法院92年度台抗字第338號、87年度台上字第722號、56年度
    台上字第2346號民事判決可資參照）。而一般建築物依正常
    使用狀態，本應包含附表編號1鐵捲門（含編號11之鐵捲門
    門柱）及鐵捲門馬達、編號2附於大門之門鎖、編號3抽水馬
    達、編號4馬桶及洗臉盆、編號5窗戶、編號6門扇、編號8水
    塔、編號10之電燈、編號12信箱門、編號21廚房冷熱水水龍
    頭、編號31之陽台門，以輔助系爭房屋之功能效用，且衡諸
    一般建築物之交易習慣，處分建築物之效力當然及於前開物
    品。而附表其餘固定於牆面之鐵護欄、鐵梯、裝潢玻璃、插
    座開關及電燈開關（含其內線路）、天花板及室內裝潢、電
    路總開關箱（含其內線路）、電信箱（含其內線路）、窗框
    、門框、牆壁磁磚、木質衣櫥、鐵窗、裝潢，固定於地面之
    木板、樓梯地磚、木質樓梯扶手，以及各水管、排水管等物
    則因裝設於建築物上，而固定、繼續的存在，非經毀損無法
    與建築物分離。是換言之，附表所示各項物品之所有權由建
    築物所有人取得，並於建築物處分時，連同建築物所有權一
    併移轉，皆由拍定人即原告取得所有權。再附表編號14水表
    雖為臺灣自來水股份有限公司（下稱臺灣自來水公司）所有
    ，然原告為保管人，有本院公務電話紀錄在卷可參（見本院
    97 年度訴字第393號刑事卷宗第150頁），是該水表原告亦
    為合法保管人，享有使用權限，亦堪認定。
  2.系爭房屋於96年11月16日本院執行處第1次到場欲點交時，
    屋內狀況完整，並無遭破壞之情形，嗣於97年1月11日臺灣
    自來水公司水表抄表人員柯木元發現水表遭灌水泥，以電話
    通知證人甲○○，證人甲○○即於同日到場發現系爭房屋有
    附表所示遭拆卸破壞、灌水泥等情，業據原告丙○○於臺灣
    嘉義地方法院檢察署（下稱該署）檢察官偵查中陳述綦詳（
    見該署97年度他字第175號卷第3頁），核與證人柯木元於檢
    察事務官詢問時、證人甲○○於檢察事務官詢問、檢察官偵
    訊及本院刑事庭審理時證述情節相符（見該署97年度交查字
    第458號卷第94頁、第93頁至第94頁、他字卷第4頁、第14頁
    至第15頁、本院上開刑事卷宗第79頁至第90頁），復有檢察
    事務官97年4月3日履勘現場筆錄1份及勘驗現場照片163張（
    見交查卷第37頁至第82頁）、本院95年度執字第10584號民
    事執行卷宗內97年1月11日、同年1月15日執行筆錄各1份（
    見交查卷第33頁至第34頁），及原告提出之房屋毀損情形照
    片附卷可憑，參以被告對系爭房屋有附表所示之破壞情形亦
    不爭執，是系爭房屋確實有附表所示之破壞情形，即堪認定
    。
  3.被告固然否認附表所示之破壞情形為其所為，然證人陳拓生
    即系爭房屋隔壁（36之110號）住戶於警詢證稱：乙○○搬
    走時間不確定，他搬家搬了幾天，最後才來搬水塔，自96年
    12月間我就有聽到那間房子有敲打聲音，大約是半夜1 、2
    點左右，有時白天也有敲打，敲打聲音很大，我有詢問過他
    1次，他反問我家的狗在吠也很大聲，我就不敢再問下去，
    97年1月間他要搬走前幾天，我又聽到敲打聲等語（見交查
    卷第85頁）；復於本院刑事庭審理時證稱：被告房子在96年
    底至97年初都有敲打聲音，大約都是半夜1點左右，偶爾白
    天也會敲打，我有跟他說過叫他晚上、半夜不要敲敲打打，
    被告在搬走前房子也有敲打聲音，有1張照片是拍紅色空氣
    壓縮機照片，拍那張照片當天，被告房子也有機器馬達聲音
    等語（見本院上開刑事卷宗第102頁至第103頁、第117頁）
    。而證人陳拓生僅係居住在系爭房屋隔壁，對於系爭房屋是
    否適於使用、有無遭破壞乙節並無利害關係，參以被告於該
    署偵查中亦供稱與鄰居並無怨仇等語（見他字卷第15頁），
    足見證人陳拓生無刻意編織情節誣陷他人之動機，當無故意
    加油添醋無端生事，甘冒刑事偽證罪而受囹圄風險之理。其
    次，被告亦坦承證人陳拓生確實曾向其表示晚上不要敲敲打
    打等語（見本院上開刑事卷宗第135頁至第136頁），益徵證
    人陳拓生之證詞應堪憑採。故被告居住之系爭建築物自96年
    12 月間至97年1月間均常有異常敲打聲，且敲打聲音常係深
    夜，若非居住該處之被告所為，他人豈能屢次於夜半時分進
    入被告住處，恣意敲打而不被制止？再者，證人陳拓生因見
    被告偕同他人在系爭房屋搬運水塔、鐵梯，而將該畫面以手
    機拍攝，亦據證人陳拓生於本院刑事庭證述明確（見本院上
    開刑事卷宗第104頁至第105頁），復經本院法官勘驗陳拓生
    手機照片，顯示之拍照時間為97年1月10日下午2時40分，有
    本院勘驗筆錄、取證照片可參（見本院上開刑事卷宗第111
    頁、第144頁），顯見被告於97年1月10日仍在房屋內活動，
    對系爭房屋仍在占有狀態。而被告於本院刑事庭審理時亦坦
    稱96年11月16日之後系爭房屋係由其保管、居住，於97年1
    月10日有進入屋內取物等語（見本院上開刑事卷宗第129頁
    至第130頁），足證系爭房屋自96年11月16日迄97年1月10日
    ，均在被告管領支配之範圍內。上開房屋於97年1月11日即
    為證人甲○○發現有附表所示破壞情形，業如前述，參酌證
    人陳拓生前揭證述情詞，顯見破壞時間均係在被告管領支配
    之範圍內，且在其管領支配下受有如附表所示破壞之情形，
    益徵被告於96年12月間至97年1月10日，持續在上開建築物
    內進行破壞行為。被告辯稱：我沒有破壞房屋云云，顯係卸
    責之詞，實難採信。
  4.況被告於97年1月10日至系爭房屋搬運水塔、鐵梯，翌日為
    人發現系爭房屋遭破壞殆盡，而房屋內從1樓至4樓均遭嚴重
    毀壞或拆除等情，有卷附上開房屋遭破壞之照片足憑，其破
    壞物品之多，範圍之廣，均非短暫之時間所能達成，時空上
    實無容外人侵入其內大肆破壞之可能。若非居住在其內且對
    上開建築物有實際支配管領之被告所為，他人甚難遂行。參
    以附表所示之各項破壞行為，其中將電源及電信管線、插座
    及開關孔座線路拔除，並惡意在上揭線路位置灌入水泥或油
    漆，於浴室、陽台排水孔、水塔管線灌入水泥，連門框、窗
    框均費力以工具切割呈不規則狀，使建築物所有權人難以使
    用，破壞者將各種屋內物品悉數破壞殆盡，此種損人不利己
    且需花費眾多時間、心力之破壞行為，顯係出於洩忿之心理
    ，殊難想像係不相干之外人所為，更見附表所示之破壞行為
    ，應係房地遭拍賣之被告，心懷不甘，於展期強制點交後，
    於96年12月間至97年1月10日止，以其尚實際管領上開房屋
    之便，而將房屋之重要部分予以毀壞無誤。
  5.系爭房屋內附表編號8所示之水塔，雖未至不動產重要成分
    之程度，然既裝置於系爭房屋，常助主物效用，於系爭房屋
    拍賣前同屬被告所有，自應在拍賣範圍內，應屬於系爭房屋
    之從物；另附表編號9登上水塔之鐵梯，依卷附照片編號197
    即完整之鐵梯照片，以及編號198即毀壞後之照片顯示（見
    交查卷第82頁），該水塔鐵梯原係以接頭嵌入系爭房屋水泥
    牆壁裡，如要完整拆除，必需先將附合之處毀損始能分離，
    為固定、繼續與系爭房屋相結合，並發揮能登上系爭房屋頂
    樓之功能，應為系爭房屋之一部分。故系爭房屋既由原告拍
    定取得所有權，則附表編號8水塔、編號9鐵梯，均應為原告
    所有，業如前述。被告於96年11月16日進行點交時，當場要
    求延期點交，經本院改定於97年1月18日上午10時強制點交
    ，並諭知債務人即被告應善盡保管之責等情，亦如前述，被
    告復坦承於97年1月10日尚有返回拿取衣物，是系爭房屋之
    水塔、鐵梯，因延期點交，於96年11月16日起均在被告占有
    中，即堪認定。
  6.再證人陳拓生於本院審理證稱：卷內編號第201至第204照片
    是我拍的，當天小貨車司機有來，我看到被告和司機2人都
    至頂樓，在頂樓綁水塔、梯子下來，梯子是指通往水塔的梯
    子，水塔還有附底座，是從4樓用垂吊方式先吊到2樓陽台，
    再從2樓陽台吊到地上，我拍的都是已經放到貨車上情形，
    他們大約搬1個小時左右等語（見上開刑事卷宗第107頁至第
    111頁）。證人邱嘉慶即駕駛上揭貨車之司機於檢察事務官
    訊問時證稱：乙○○說他家被法拍，東西無處放，剛好我家
    在整理，需要一些桌椅，所以去他那裡搬桌椅，水塔、鐵梯
    是乙○○拆的，他說他有需要，他騎機車到現場無法搬這些
    東西，要我幫他順便載到他現在住的地方水上那裡，我沒有
    看到他用哪些工具拆除等語（交查卷第102頁），並有證人
    陳拓生所拍攝之編號201號至203號照片可稽（交查卷第83頁
    ），復經本院法官當庭勘驗證人陳拓生手機，確實有該照片
    存在，拍攝時間均為97年1月10日，亦有本院勘驗筆錄、取
    證照片可佐（見上開刑事卷宗第109頁、第111頁、第144頁
    ）。是依上揭證人陳拓生、邱嘉慶之證述及手機照片，附表
    編號8、編號9之水塔、鐵梯確實為被告拆除後運送至水上居
    處，且證人邱嘉慶證稱被告有告知需使用水塔、鐵梯之語，
    益徵被告利用水塔、鐵梯尚在其占有中，為自己使用而將之
    載運搬離。
  7.按按因故意或過失，不法侵害他人之權利者，負損害賠償責
    任。民法第184條第1項前段定有明文。原告主張其支出房屋
    修復費用184萬6,570元，並提出被告不爭執真正之估價單及
    修復完成之照片為證。經查，估價單所載之修復項目為鋁
    門窗工程（包含一樓後886內框、一樓886內外框、一樓700
    內外框、一樓玻璃、一樓塑鋼門、二樓塑鋼門、三樓木門、
    二樓886內外框、二樓700內外框、二樓玻璃、三樓1086內外
    框、三樓886內外框、三樓塑鋼門、三樓木門、三樓玻璃、
    四樓1086內外框、拆框換新施工工資），水電疏通及重新
    施工、換新（包含P.V.C電線、P.V.C管、開關插座、NFB箱
    體蓋，電力施工工程、弱電線、施工工資、浴室排水P.V.C
    管、浴廁設備及水塔、管路疏通及不通重作、打鑿及配管工
    資），泥做拆除、修補、換新（包含一樓天花板地板拆除
    、裝潢、損壞拆除及水泥修補 (含料)、一樓正面廚房浴室
    客廳磁磚損壞拆除、及修補 (含料)、二樓木工製裝潢拆除
    、水泥修補、二樓前露台、後露台、浴室磁磚拆除及修補 (
    含料)、三樓木工裝潢拆除、水泥修補 (含料)、三樓牆、浴
    室磁磚拆除修補 (含料)、四樓神明廳木工裝潢拆除修補 (
    含料)、四樓前後露台磁磚拆除修補 (含料)、廢棄物 (拆除
    木柴磁磚)運除、門框拆除補修 (含料)、水電管路打鑿修補
    (含料)），不銹鋼門、欄杆換新，扶手工程，油漆工
    程（含料），清除及清洗及利潤、管理、5%稅金，總計
    為184萬6,570元，核與附表暨損害、修復照片所示之損害、
    修復情形相符，堪信原告確實因被告之侵權行為，受有損害
    184萬6,570元。故原告向被告請求損害賠償184萬6,570元，
    自屬有據。
  (二)原告是否受有房屋不能出售之跌價損失，而應由被告負損害
    賠償之責任。
    原告主張其受有房屋不能出售之跌價損失55萬3,430元，被
    告否認之，原告復未能舉證以實其說，其主張自難憑採。
    綜上，原告得請求之金額為184萬6,570元。
七、末按給付無確定期限者，債務人於債權人得請求給付時，經
    其催告而未為給付，自受催告時起，負遲延責任。其經債權
    人起訴而送達訴狀，或依督促程序送達支付命令，或為其他
    相類之行為者，與催告有同一之效力。民法第229條第2項定
    明文。又遲延之債務，以支付金錢為標的者，債權人得請求
    依法定利率計算之遲延利息。應付利息之債務，其利率未經
    約定，亦無法律可據者，週年利率為百分之五。同法第233
    條第1項本文、第203條亦定有明文。本件原告依據侵權行為
    之法律關係訴請被告賠償184萬6,570元，及自起訴狀繕本送
    達翌日即97年7月19日起至清償日止，按年息百分之五計算
    之利息，為有理由，應予准許。逾此部分之請求，於法自有
    未合，應予駁回。
八、原告勝訴部分，兩造分別陳明願供擔保，請求宣告假執行、
    免為假執行，經核均無不合，爰分別酌定相當之擔保金額，
    併准許之。至原告敗訴部分，其假執行之聲請亦失所依附，
    應併予駁回。
九、本件事證已臻明確，兩造其餘主張陳述及所提之證據，經本
    院審酌後，核於本件判決之結果均無影響，自毋庸一一論列
    ，附此敘明。
十、據上論結，本件原告之訴為一部有理由，一部無理由，依民
    事訴訟法第79條，判決如主文。
中    華    民    國    98    年    4     月     9    日
                  民事第一庭法  官  張鶴齡
以上正本係照原本作成。
如對本判決上訴須於判決送達後20日內向本院提出上訴狀。
中    華    民    國    98    年    4     月     9    日
                            書記官  馮澤文
附表：
┌──┬──────┬──────┬────────────────┐
│編號│  項目      │所在位置    │本院核定之遭破壞、侵占情形      │
├──┼──────┼──────┼────────────────┤
│ 1  │鐵捲門及    │1樓         │鐵捲門馬達遭拆除，造成鐵捲門無法│
│    │鐵捲門馬達  │            │上下開關，只能維持在固定位置。  │
├──┼──────┼──────┼────────────────┤
│ 2  │大門門鎖    │1樓         │無門鎖，原門鎖所在位置，遭外力直│
│    │            │            │接割開部分門扇拆除門鎖（非鎖開螺│
│    │            │            │絲即可取下），造成大門無法開關、│
│    │            │            │上鎖。                          │
├──┼──────┼──────┼────────────────┤
│ 3  │抽水馬達    │1樓         │取下抽水馬達，影響水塔用水功能。│
├──┼──────┼──────┼────────────────┤
│    │            │1樓浴室     │浴室馬桶、洗臉盆遭拆除（浴室水管│
│ 4  │馬桶、洗臉盆│            │內明顯可見遭灌水泥）。          │
│    │            ├──────┼────────────────┤
│    │            │3樓浴室     │馬桶遭敲破，洗臉盆遭拆除。      │
├──┼──────┼──────┼────────────────┤
│    │            │1樓孝親房   │                                │
│    │            │與廚房間    │                                │
│    │            ├──────┤                                │
│    │            │1樓廚房後   │                                │
│ 5  │窗戶        │向          │窗戶均遭拆除。                  │
│    │            ├──────┤                                │
│    │            │2樓前陽台   │                                │
│    │            ├──────┤                                │
│    │            │2樓後房間   │                                │
├──┼──────┼──────┼────────────────┤
│    │            │1樓廚房     │                                │
│    │            ├──────┤                                │
│    │            │1樓廚房後   │                                │
│    │            │向          │                                │
│ 6  │門          ├──────┤門均遭拆除。                    │
│    │            │2樓前陽台   │                                │
│    │            ├──────┤                                │
│    │            │4樓前陽台   │                                │
│    │            ├──────┤                                │
│    │            │4樓後陽台   │                                │
├──┼──────┼──────┼────────────────┤
│ 7  │固定於牆面  │2樓前陽台   │鐵護欄均遭拆除。                │
│    │之鐵護欄    │            │                                │
├──┼──────┼──────┼────────────────┤
│ 8  │水塔及水管  │頂樓        │水塔遭拆除，連接水塔之水管遭灌│
│    │            │            │  水泥（使屋內連接水塔用水之管線│
│    │            │            │  無法使用）。                  │
│    │            │            │拆除水塔後，又將之載運至被告水│
│    │            │            │  上居所使用。                  │
├──┼──────┼──────┼────────────────┤
│ 9  │固定於牆面  │4樓後陽台   │將上頂樓水塔鐵梯嵌入水泥牆面接│
│    │上水塔層之  │            │  頭部分，以工具切割拆除。      │
│    │鐵梯        │            │拆除鐵梯後，將之載運至被告水上│
│    │            │            │  居所。                        │
├──┼──────┼──────┼────────────────┤
│    │            │1樓孝親房   │                                │
│    │            ├──────┤                                │
│ 10 │電燈        │1樓浴室     │電燈均被拆除。                  │
│    │            ├──────┤                                │
│    │            │4樓神明廳   │                                │
├──┼──────┼──────┼────────────────┤
│ 11 │大門鐵門2   │1樓         │鐵捲門柱有以物品敲打，呈現部分圓│
│    │側條柱      │            │形凹陷。                        │
├──┼──────┼──────┼────────────────┤
│ 12 │信箱門      │1樓         │信箱門遭拆除取走                │
├──┼──────┼──────┼────────────────┤
│    │            │1樓大門上   │大門上方玻璃遭敲擊破碎。        │
│    │            │方          │                                │
│ 13 │固定於牆面  ├──────┼────────────────┤
│    │之玻璃      │1樓室內裝   │玻璃破損。                      │
│    │            │潢          │                                │
├──┼──────┼──────┼────────────────┤
│ 14 │水表        │1樓         │水表內遭灌水泥，已無法判讀水表。│
│    │            │            │                                │
├──┼──────┼──────┼────────────────┤
│    │            │1樓客廳     │                                │
│    │            ├──────┤                                │
│    │            │1樓孝親房   │                                │
│    │            ├──────┤                                │
│    │            │1樓走廊     │                                │
│    │固定於牆面  ├──────┤將附於牆面之插座、開關座，以及所│
│    │之插座、電  │1樓廚房     │附之電線線路（在牆壁裡），均拔除│
│ 15 │燈開關座（  ├──────┤，並在拔除後之線路位置灌入水泥，│
│    │含其內線路  │2樓前房間   │使用電之功能喪失。              │
│    │）          ├──────┤                                │
│    │            │3樓後房間   │                                │
│    │            ├──────┤                                │
│    │            │4樓神明廳   │                                │
│    │            ├──────┤                                │
│    │            │4樓後陽台   │                                │
├──┼──────┼──────┼────────────────┤
│ 16 │天花板及室  │1樓         │一樓有木製物品被毀損，木頭裝潢被│
│    │內裝潢      │            │刻意切割。                      │
├──┼──────┼──────┼────────────────┤
│    │            │1樓入內玄   │玄關腳踏地板其中一角及一側被切割│
│ 17 │固定於地面  │關          │。                              │
│    │之木板      ├──────┼────────────────┤
│    │            │1樓孝親房   │地板木頭被撬開。                │
├──┼──────┼──────┼────────────────┤
│    │固定於牆面之│1樓         │                                │
│    │電路總開關箱├──────┤電線總開關之管線全數拆除，並將管│
│ 18 │（含其內線路│2樓前房間   │線位置灌入水泥，使用電功能喪失。│
│    │）          ├──────┤                                │
│    │            │3樓前房間   │                                │
├──┼──────┼──────┼────────────────┤
│    │            │1樓         │電信管線被拔除，底部管線全遭灌水│
│    │固定於牆面之├──────┤泥，使電信功能喪失。            │
│ 19 │電信箱（含其│2樓前房間   │                                │
│    │內線路）    ├──────┼────────────────┤
│    │            │3樓前房間   │電信管線被拆除取走，管線位置被灌│
│    │            │            │白色油漆，使電信功能喪失。      │
├──┼──────┼──────┼────────────────┤
│ 20 │浴室水管    │1樓浴室內   │浴室內水管明顯遭灌水泥，將使浴室│
│    │            │            │內用水無法排出，影響排水功能。  │
├──┼──────┼──────┼────────────────┤
│ 21 │廚房冷熱水之│1樓廚房內   │廚房冷熱水之水龍頭遭拆除，拆除後│
│    │水龍頭      │            │水管有以輔助塞頭塞住，避面水流出│
│    │            │            │。                              │
├──┼──────┼──────┼────────────────┤
│    │            │2樓前陽台   │                                │
│    │            ├──────┤                                │
│ 22 │陽台排水管（│2樓後陽台   │陽台排水管內遭灌水泥，影響陽台用│
│    │地面）      ├──────┤水無法排出，而有陽台積水現象。  │
│    │            │4樓前陽台   │                                │
│    │            ├──────┤                                │
│    │            │4樓後陽台   │                                │
├──┼──────┼──────┼────────────────┤
│    │            │1樓孝親房與 │（窗戶遭拆除）固定牆面之金屬製窗│
│    │            │廚房間      │框遭工具切割呈不規則狀，使窗框無│
│ 23 │固定於牆面之├──────┤法安裝上窗戶，需將窗框與連接窗框│
│    │金屬製窗框  │2樓後陽台   │之部分牆壁打掉，重新裝設完整窗框│
│    │            │            │，始能使用。                    │
├──┼──────┼──────┼────────────────┤
│ 24 │固定於牆面之│1樓廚房     │遭物品敲擊有破洞。              │
│    │牆壁磁磚    ├──────┼────────────────┤
│    │            │4樓前陽台   │部分有敲損情形。                │
├──┼──────┼──────┼────────────────┤
│    │            │1樓廚房     │（門遭拆除）固定牆面之金屬製門框│
│    │            ├──────┤遭工具切割少一段或呈不規則狀，使│
│ 25 │固定於前面之│2樓後陽台   │門框無法正常安裝門扇，需將門框與│
│    │金屬製門框  ├──────┤連接門框之部分牆壁打掉，重新裝設│
│    │            │4樓前陽台   │完整門框，始能使用。            │
├──┼──────┼──────┼────────────────┤
│ 26 │固定於地板之│樓梯間      │樓梯地磚部分被敲破。            │
│    │樓梯地磚    │            │                                │
├──┼──────┼──────┼────────────────┤
│ 27 │木質樓梯扶手│樓梯間      │木製扶手、木製支撐架部分均遭鋸割│
│    │            │            │（未完全鋸斷）。                │
├──┼──────┼──────┼────────────────┤
│    │固定於牆面之│2樓房間     │                                │
│ 28 │木質衣櫥    ├──────┤連接牆壁之木質櫥櫃被拆毀。      │
│    │            │3樓前房間   │                                │
├──┼──────┼──────┼────────────────┤
│ 29 │浴室        │2樓         │塑膠門被拆開，且門板上有被物品敲│
│    │            │            │破之破損，沒有門把，門框被割除一│
│    │            │            │段，浴室內堆滿雜物。            │
├──┼──────┼──────┼────────────────┤
│ 30 │固定於牆面之│2樓後陽台   │部分鐵窗被刻意剪斷。            │
│    │鐵窗        │            │                                │
├──┼──────┼──────┼────────────────┤
│ 31 │陽台玻璃門  │3樓前房間陽 │陽台玻璃門被拆卸。              │
│    │            │台          │                                │
├──┼──────┼──────┼────────────────┤
│ 32 │固定於牆面之│4樓神明廳   │部分裝潢隔間木板被拆除、部分被敲│
│    │裝潢        │            │擊破損。                        │
├──┼──────┼──────┼────────────────┤
│ 33 │四樓排水管（│4樓前陽台   │埋設於牆壁裡之水管遭灌水泥（最頂│
│    │包含牆壁內之├──────┤部有露出一節水管自此處灌入），造│
│    │水管管路）  │4樓後陽台   │成排水功能受影響。              │
├──┼──────┼──────┼────────────────┤
│ 34 │出水孔      │4樓後陽台   │明顯被灌水泥塞住，無法排水。    │
└──┴──────┴──────┴────────────────┘


司法院資訊處製作；財團法人民間司法改革基金會備份。
